臺灣臺南地方法院交通事件裁定　　　　99年度交聲字第1582號
移送機關　　交通部公路總局嘉義區監理所麻豆監理站
異議人即
受處分人　　蔡生寶
上列異議人即受處分人因違反道路交通管理處罰條例案件，對於
交通部公路總局嘉義區監理所麻豆監理站民國99年12月16日所為
之裁決處分（處分案號：麻監裁罰字第裁75-M00000000號），聲
明異議，本院裁定如下：
    主  文
異議駁回。
    理  由
一、原處分意旨略以：異議人即受處分人蔡生寶（下稱異議人）
    其所有車牌號碼N7X-309 號重型機車，於民國99年5 月10日
    9 時57分許，在臺南縣永康市○○○路616 巷口前，因駕駛
    人行經交岔路口闖紅燈，及拒絕停車接受稽查而逃逸之違規
    行為，遭臺南縣警察局交通警察隊南區分隊警員逕行製單舉
    發，嗣經移送機關即交通部公路總局嘉義區監理所麻豆監理
    站認其違規事證明確，依照道路交通管理處罰條例第53條第
    1 項、第60條第1 項、第63條第1 項第1 款、第3 款及違反
    道路交通管理事件統一裁罰基準表之規定，共裁處異議人罰
    鍰新臺幣（下同）7,200 元，並記違規點數共4 點等處分。
二、本件聲明異議意旨略以：依現場之影片圖五，當時駕駛人係
    暫停於路邊並未行駛，而依現場之影片圖六，亦未見警方站
    立於車道外側揮紅旗攔檢，自無現場之影片圖七所稱，見警
    攔查而逃逸情形，因而為此聲明異議，請求撤銷原處分等語
    。
三、按汽車駕駛人，行經有燈光號誌管制之交岔路口闖紅燈者，
    處1,800 元以上5,400 元以下罰鍰；汽車駕駛人，駕駛汽車
    有違反本條例之行為，經交通勤務警察或依法令執行交通稽
    查任務人員制止時，不聽制止或拒絕停車接受稽查而逃逸者
    ，除按各該條規定處罰外，處3,000 元以上6,000 元以下罰
    鍰；汽車駕駛人，有違反道路交通管理處罰條例第60條第1
    項、第53條之情形者，各記違規點數1 點及3 點，道路交通
    管理處罰條例第53條第1 項、第60條第1 項、第63條第1 項
    第1 款、第3 款分別定有明文。
四、經查：
(一)異議人其所有車牌號碼N7X-309 號重型機車，於99年5 月10
    日9 時57分許，在臺南縣永康市○○○路616 巷口前，因駕
    駛人行經交岔路口闖紅燈，及拒絕停車接受稽查而逃逸之違
    規行為，遭臺南縣警察局交通警察隊南區分隊警員逕行製單
    舉發等情，有臺南縣警察局99年5 月10日南縣警交字第M000
    00000 號舉發違反道路交通管理事件通知單1 紙及違規採證
    照片8 幀附卷可稽，且異議人於本院調查時對上開違規事實
    亦不否認（詳本院卷第28頁），是異議人上開違規事實，堪
    以認定。
(二)至於異議人另辯稱：伊沒有收到舉發單云云，然本件舉發通
    知單，係由原舉發機關臺南縣警察局交通隊依郵政送達程序
    委由郵政機關以掛號送達，郵寄地址為「臺南縣新化鎮唪口
    里唪口124 之1 號」，然因不獲會晤異議人，亦無法付與有
    辨別事理能力之同居人、受僱人或應送達處所之接收郵件人
    員，遂於99年5 月21日將該舉發通知單寄存於應受送達地之
    郵政機關即新化郵局，並作送達通知書2 份，1 份黏貼於異
    議人上址門首，另1 份置於該送達處所信箱或其他適當位置
    ，以為送達等情，此有臺南縣警察局99年11月23日南縣警交
    字第0990046454號函暨檢附之臺南縣警察局交通隊送達證書
    影本1 紙在卷可憑。而上開送達地址即「臺南縣新化鎮唪口
    里唪口124 之1 號」為異議人之戶籍地，經本院依職權查明
    屬實，有異議人之個人基本資料查詢結果表1 紙在卷可憑，
    復與異議人於聲明異議狀上所記載之住址相符，可知上開地
    址確為異議人之住所地無疑。從而，本件異議人既未變更住
    所地之情形，且舉發通知單亦已依寄存送達之方式完成送達
    程序，縱異議人事後因故未向郵政機關領取該舉發通知單，
    亦不影響上開舉發通知單已合法送達之效力。
五、綜上所述，異議人所有之上開機車，於上揭時、地，確有駕
    駛人行經交岔路口闖紅燈及拒絕停車接受稽查而逃逸之行為
    ，堪以認定。從而，移送機關依道路交通管理處罰條例第53
    條第1 項、第60條第1 項、第63條第1 項第1 款、第3 款及
    違反道路交通管理事件統一裁罰基準表之規定，共裁處異議
    人罰鍰7,200 元，並記違規點數共4 點，於法並無違誤。是
    本件異議人之異議為無理由，應予駁回。
六、據上論斷，應依道路交通管理處罰條例第87條第2 項、道路
    交通事件處理辦法第18條，裁定如主文。
中    華    民    國   100    年    3     月    11    日
                  交通法庭法  官  鄭燕璘
以上正本證明與原本無異。
如不服本裁定應於送達後5日內向本院提出抗告狀（應附繕本）
。
                          書記官  蔡明峰
中    華    民    國   100    年    3     月    11    日